臺灣彰化地方法院刑事判決　
110年度易字第454號
公  訴  人  臺灣彰化地方檢察署檢察官 
被      告  沈政威




上列被告因加重竊盜案件，經檢察官提起公訴（110年度偵字第3
096號、109年度偵字第10079號），被告於本院審理時為認罪之
陳述，經本院裁定行簡式審判程序，判決如下：
    主  文
沈政威犯附表「宣告刑及沒收」欄所示之罪，均累犯，各處如該
欄各列所示之刑及沒收。應執行有期刑肆年陸月。沒收部分併執
行之。
    犯罪事實
一、沈政威意圖不法竊取他人財物，基於竊盜之各別犯意，分別
    於附表所示之時間、地點，以附表所示之方式，竊取如附表
    所示之他人財物。
二、案經楊婕銤、洪行春、洪偉榮、阮氏妙、林育玲、謝格倫、
    許甄華、洪芷芸、阮文明訴由彰化縣警察局芳苑分局報請臺
    灣彰化地方檢察署檢察官偵查起訴。
    理  由
一、證據能力：
  ㈠按簡式審判程序之證據調查，不受第159 條第1 項之限制，
    刑事訴訟法第273 條之2 定有明文，是於行簡式審判程序之
    案件，被告以外之人於審判外之陳述，除有其他不得作為證
    據之法定事由外，應認具有證據能力。本判決所援引被告以
    外之人於審判外之陳述，因本案採行簡式審判程序，復無其
    他不得作為證據之法定事由，依上說明，應認均具有證據能
    力。
  ㈡本案卷存經本院引用為證據之非供述證據部分，與本案待證
    事實間均具有關連性，且無證據證明係公務員違背法定程序
    所取得，是依刑事訴訟法第158 條之4 之反面解釋，自有證
    據能力。
二、認定犯罪事實所憑之證據及理由：
    上揭犯罪事實，業據被告沈政威於本院審理時坦承不諱（本
    院卷第87至108頁），並有附表一「相關證據欄」所示之證
    據在卷可稽，另有搜索扣押筆錄（警卷第113至121頁)、車
    號000-0000號行記錄匯出文字資料(警卷第131至149頁)、車
    號0000-00號車行記錄匯出文字資料(警卷第151至152頁)、
    證人劉振佑自小客車照片(警卷第153頁)、竊盜案現場扣押
    物品照片(警卷第155至159頁)、車號 000-0000號車輛詳細
    資料報表(警卷第334頁)、車號000-0000號號車輛詳細資料
    報表(警卷第363頁)、車號 0000-00號車輛詳細資料報表(警
    卷第365頁)在卷可佐，足證被告之自白與事實相符。綜上，
    本案事證明確，被告各次犯行堪以認定，應依法論科。
三、論罪科刑：
　㈠核被告如附表「犯罪事實欄」所示犯行，各係犯附表「所犯
    法條」欄所示之罪名。
　㈡被告所犯如附表各列所示之數個犯行間，犯意各別，行為互
    異，應分論併罰。
　㈢查被告前因竊盜案件，於108年1月14日經本院107年度易字第
    669號判決處有期徒刑6月確定（第1罪、執行指揮書刑期起
    算日108年4月26日至108年10月25日）；再因竊盜案件，於1
    06年9月26日經本院106年度簡字第1994號判處有期徒刑6月
    ，緩刑2年確定（第2罪、嗣撤銷緩刑，執行指揮書刑期起算
    日108年10月26日至109年4月25日）；上開第1、2罪接續執
    行，於109年1月13日縮短刑期假釋出監，另執行罰金易服勞
    役，於109年2月11日始開始保護管束。惟被告假釋前，因犯
    偽造文書等案件，經本院108年度訴字第36號判決確定，被
    告遂因不符假釋規定遭撤銷假釋，此有臺灣高等法院被告前
    案紀錄表及刑案資料查註紀錄表足稽。被告在第1罪執行指
    揮書所載執行完畢日後，5年內故意再犯本件有期徒刑以上
    之各罪，俱為累犯，審酌司法院釋字第775號解釋意旨，足
    認被告於前案之執行並無成效，均應加重其刑。
　㈣爰審酌被告企圖不勞而獲，而為本件多次竊盜犯行，欠缺對
    他人財產權之尊重，不思以正途取財，恣意竊取他人財物，
    實屬不該；參以其犯後坦承犯行，兼衡其犯罪之動機、目的
    、手段，暨其自述國中畢業之智識程度、現在監執行、自述
    與祖父母同住、打零工為生（本院卷第109頁）等一切情狀
    ，分別量處如主文所示之刑，並定應執行刑，以資儆懲。
四、沒收：
  ㈠被告所竊得如附表「犯罪事實欄」所示之金錢、香菸商品、
    悠遊卡等物，具有財產價值，為其犯罪所得，未據扣案，亦
    未返還告訴人，均應依刑法第38條之1第1項規定宣告沒收，
    並於全部或一部不能沒收或不宜執行沒收時，依同條第3項
    規定追徵其價額（各諭知如附表「宣告刑及沒收」欄各列所
    載）。至於警方已查扣並返還予被害人之物品，則依刑法第
    38條之1第5項之規定，不予宣告沒收。
　㈡被告所竊得之身分證件、健保卡、居留證件、金融卡、帳戶
    資料等物品，因竊案後被害人可重新申辦取得，原物已失其
    價值，其他竊取之物，則因財產價值低微，宣告沒收與否不
    具刑法上之重要性，爰均不予宣告沒收。
　㈢被告在本案中使用之榔頭、鐵棍等未扣案之犯罪工具，據被
    告於本院審理時稱是隨地拾獲，非其本人所有。又警方搜索
    時查扣之榔頭及鐵棍各1支，被告亦稱是地上撿到的，且非
    供本案犯罪使用之物（見本院卷第108頁）。則上述物品既
    非被告所有，或查無與本案有何關連，均不予宣告沒收。　
據上論斷，應依刑事訴訟法第273 條之1 第1 項、第299 條第1
項前段，判決如主文。
本案經檢察官蔡勝浩提起公訴，檢察官陳昭蓉到庭執行職務。
中　　華　　民　　國　　110 　年　　7 　　月　　30　　日
                  刑事第七庭    法　官  黃玉齡
以上正本證明與原本無異。
如不服本判決應於收受判決後20日內向本院提出上訴書狀，並應
敘述具體理由。其未敘述上訴理由者，應於上訴期間屆滿後20日
內向本院補提理由書(均須按他造當事人之人數附繕本)「切勿逕
送上級法院」。
告訴人或被害人如對本判決不服者，應具備理由請求檢察官上訴
，其上訴期間之計算係以檢察官收受判決正本之日期為準。
中　　華　　民　　國　　110 　年　　7 　　月　　30　　日
                                書記官  游峻弦
附錄論罪科刑法條：
中華民國刑法第320條
⑴意圖為自己或第三人不法之所有，而竊取他人之動產者，為竊
  盜罪，處5年以下有期徒刑、拘役或50萬元以下罰金。
⑵意圖為自己或第三人不法之利益，而竊佔他人之不動產者，依
  前項之規定處斷。
⑶前二項之未遂犯罰之。

中華民國刑法第321條
⑴犯前條第1項、第2項之罪而有下列情形之一者，處6月以上5年
  以下有期徒刑，得併科50萬元以下罰金：
  一、侵入住宅或有人居住之建築物、船艦或隱匿其內而犯之。
  二、毀越門窗、牆垣或其他安全設備而犯之。
  三、攜帶兇器而犯之。
  四、結夥三人以上而犯之。
  五、乘火災、水災或其他災害之際而犯之。
  六、在車站、港埠、航空站或其他供水、陸、空公眾運輸之舟
      、車、航空機內而犯之。
⑵前項之未遂犯罰之。